臺灣臺中地方法院刑事判決　94年度訴字第1224號
公　訴　人　臺灣臺中地方法院檢察署檢察官
被　　　告　甲○○
指定辯護人 本院公設辯護人　乙○○
上列被告因毒品危害防制條例案件，檢察官提起公訴後（94年度
毒偵字第570號）及移送併辦 (94年度毒偵字第4682號），聲請
改依協商程序而為判決，本院判決如下：
    主    文
甲○○連續施用第一級毒品，累犯，處有期徒刑玖月，扣案之第
一級毒品海洛因貳包（鑑餘淨重計零點零壹公克)及貳拾貳包 (
毛重計捌點陸公克)均沒收銷燬之；又連續施用第二級毒品，累
犯，處有期徒刑肆月，扣案之第二級毒品安非他命計陸包 (毛重
計貳點陸公克)均沒收銷燬之。應執行有期徒刑壹年，扣案之第
一級毒品海洛因貳包（鑑餘淨重計零點零壹公克)、貳拾貳包 (
毛重計捌點陸公克)及第二級毒品安非他命計陸包 (毛重計貳點
陸公克)均沒收銷燬之。
    犯罪事實及理由
一、犯罪事實：
    甲○○前因違反藥事法案件，經本院判處有期徒刑一年確定
    ，又因竊盜及違反麻醉藥品管理條例案件，經本院分別判處
    有期徒刑一年及八月，應執行有期徒刑一年六月確定，兩案
    接續執行，於民國八十七年十二月一日假釋出獄 (殘刑為十
    一月二十八日)後，又因犯竊盜案件，經本院判處有期徒刑
    十月確定，接續執行上開殘刑及有期徒刑十月，甫於九十年
    十月五日執行完畢。其且曾於八十八年間，因施用毒品案件
    ，經依本院裁定送入觀察勒戒處所觀察勒戒，經評定認無繼
    續施用毒品傾向並釋放後，由臺灣臺中地方法院檢察署檢察
    官於八十八年九月一日以八十八年度偵字第一五九七一號為
    不起訴處分確定。旋又於八十八年間，再因施用毒品案件，
    經依本院裁定送入觀察勒戒處所觀察勒戒，經評定認無繼續
    施用毒品傾向後，於八十八年十二月九日觀察勒戒執行完畢
    釋放，並由臺灣臺中地方法院檢察署檢察官於八十八年十二
    月八日以八十八年度毒偵字第二○五二號為不起訴處分確定
    。詎猶不知悔改，復基於施用第一級毒品海洛因之概括犯意
    ，自九十三年十二月五日約十六、十七時許起，至九十四年
    八月三十日十五時餘止，先後在臺中縣沙鹿鎮○○路五八六
    巷一弄八號其住處內，以將第一級毒品海洛因摻入香煙內，
    再點火吸其煙氣之方式，連續施用第一級毒品海洛因多次。
    另又基於施用第二級毒品安非他命之概括犯意，自九十三年
    十二月五日約十八時、十九時許起，至九十四年八月三十日
    十三時餘許止，在上址其住處內，以將第二級毒品安非他命
    置於玻璃器（未扣案）內，以火加熱燒烤再吸其煙氣之方式
    ，連續施用第二級毒品安非他命多次。嗣先於九十四年一月
    十七日十九時三十分許，在臺中縣大甲鎮順天國小旁為警查
    獲，並在其所駕駛車號為ＭＮ－四七二七號之自用小客車內
    扣得其所有供己施用之第一級毒品海洛因二包（鑑餘淨重計
    ○．○一公克）及第二級毒品安非他命二包（毛重計○．八
    公克）。再於九十四年八月三十日十六時四十分許，在臺中
    市○○路火葬場入口處為警查獲，並在其所駕駛車號為ＭＮ
    －四七二七號之自用小客車內扣得其所有供己施用之第一級
    毒品海洛因二十二包（毛重計八．六公克）及第二級毒品安
    非他命四包（毛重計一．八公克），而查悉上情。
二、證據：
    （一）被告甲○○於警詢、檢察官訊問及本院訊問中之自白
          。
    （二）卷附之尿液檢驗報告、尿液代號與真實姓名對照表各
          二份。
    （三）扣案之第一級毒品海洛因二包（鑑餘淨重計○．○一
          公克)、二十二包 (毛重計八．六公克)及第二級毒品
          安非他命計六包 (毛重計二．六公克)。
三、本件經檢察官與被告於審判外達成協商之合意且被告已認罪
    ，其合意內容為：被告就施用第一級毒品部分，願受科刑範
    圍為有期徒刑九月，扣案之第一級毒品海洛因二包（鑑餘淨
    重計○．○一公克)及二十二包 (毛重計八．六公克)均沒收
    銷燬之；就施用第二級毒品部分，願受科刑範圍為有期徒刑
    四月，扣案之第二級毒品安非他命計陸包 (毛重計二．六公
    克)沒收銷燬之。應執行有期徒刑一年，扣案之第一級毒品
    海洛因二包（鑑餘淨重計○．○一公克)、二十二包 (毛重
    計八．六公克)及第二級毒品安非他命計陸包 (毛重計二．
    六公克)，均沒收銷燬之。經查，上開協商合意並無刑事訴
    訟法第四百五十五條之四第一項所列情形之一，檢察官聲請
　　改依協商程序而為判決，本院爰不經言詞辯論，於協商合意
　  範圍內為協商判決，合予敘明。
四、應適用之法條：刑事訴訟法第四百五十五條之四第二項、第
    四百五十五條之八，毒品危害防制條例第十條第一項、第二
    項、第十八條第一項前段，刑法第十一條、第五十六條、第
    四十七條、第五十一條第五款。
五、本判決除有刑事訴訟法第四百五十五條之四第一項第一款、
    第二款、第四款、第六款、第七款所定情形之一，或違反同
    條第二項規定者外，不得上訴。
六、如不服本件判決，得自收受判決送達之日起十日內，向本院
    提出上訴書狀，上訴於第二審法院。
中　　華　　民　　國　　94　　年　　10　　月　　7 　　日
                  刑事第十庭    法  官  江奇峰
上正本證明與原本無異。
                                書記官  陳美年
中　　華　　民　　國　　94　　年　　10　　月　　7 　　日
附錄本案所犯法條毒品危害防制條例第十條施用第一級毒品者，
處六月以上五年以下有期徒刑。
施用第二級毒品者，處三年以下有期徒刑。
